【裁判字號】    88,易,5470
【裁判日期】    890210
【裁判案由】    竊盜
【裁判全文】
臺灣高雄地方法院刑事判決                        八十八年度易字第五四七號
    公  訴  人  臺灣高雄地方法院檢察署檢察官
    被      告  卯○○
    被      告  癸○○
右列被告因竊盜案件，經檢察官提起公訴（民國八十八年度偵字第三０二三八號、第
三０三四三號），本院判決如左：
    主  文
癸○○共同連續帶兇器毀壞門扇竊盜，累犯，處有期徒刑參年拾月，並應於刑之執
行前令入勞動場所強制工作年。
卯○○共同帶兇器毀壞門扇竊盜，累犯，處有期徒刑貳年，並應於刑之執行前令入
勞動場所強制工作年。
老虎鉗、Ｔ字形扳手、十字螺絲起子各壹把均沒收。
    事  實
一、癸○○曾於民國七十年、七十七年間因違反麻醉藥品管理條例案件經判處有期徒
    刑六月、八月（均已執行完畢）；七十五年、八十二年、八十三年間因竊盜案件
    經判處有期徒刑一年（已執行完畢）、六月、四年六月；七十九年、八十三年間
    因違反肅清煙毒條例案件經判處有期徒刑三年二月、三年三月；八十二年因恐嚇
    案件經判處有期徒刑三月確定，與上開八十二年之竊盜案件（經判處有期徒刑六
    月）合併執行，於八十三年十二月一日執行完畢，其餘之竊盜及違反肅清煙毒條
    例案件均合併執行而假釋中。卯○○曾於六十年間因強盜案件經判處有期徒刑四
    年；六十七年、七十二年、八十年、八十二年、八十四年、八十五年間因竊盜案
    件經判處拘役三十日、有期徒刑十月、一年六月、一年八月、三年、一年六月，
    八十年以前之刑期均已執行完畢，八十二年之有期徒刑一年八月則於八十三年十
    二月二十日執行完畢，其餘均假釋中。
二、卯○○、癸○○均不知悔改，癸○○復意圖為自己不法所有之概括犯意，持其所
    有客觀上具有危險性之兇器老虎鉗、Ｔ字形扳手、十字螺絲起子各一把，利用日
    間無人在家之際，連續於附表一(一)所示之八十八年八月二十三日把鐵捲門拉開後
    進入高雄市○○區○○路一五九六號己○○屋內、(二)所示之同年月日下午五時許
    自二樓後方未上鎖之鐵窗，開啟後踰越該安全設備進入高雄市鼓山區○○○路四
    九五巷五十號丁○○屋內、(三)所示之同年九月二十日上午八時許以上開兇器毀損
    門鎖後，進入高雄市鼓山區○○○路二０三號，並至三樓破壞儲藏室牆壁進入丑
    ○○屋內、(四)所示之同年九月二十四日下午六時許，持上開兇器開啟門鎖，進入
    高雄市○○區○○街九十一號乙○○住處，持乙○○之剪刀破壞櫃子抽屜之安全
    設備鎖頭、(五)及(六)所示之同年九月二十七日上午十一時許，分別持上開兇器破壞
    二扇大門二處門鎖後，進入高雄市鼓山區○○○路十九巷九十六號五樓之一辰○
    及五樓戊○○住處、(七)所示之同年十一月二十三日上午十時三十分許，持上開兇
    器破壞二扇大門二處門鎖後，進入高雄市鼓山區○○○路四０三之十四號三樓寅
    ○○住處，竊取渠等之財物（均詳如附表一所示，另侵入住宅部分亦均未據告訴
    ）。嗣於八十八年十二月十三日上午十時許，癸○○復與卯○○共同基於上開犯
    意，至附表一(八)所示之高雄市鼓山區○○○路二四七巷四號二樓巳○○住處，由
    癸○○先佯裝按門鈴，確定無人在家，即由卯○○持上開兇器破壞二扇大門二處
    門鎖後，進入屋內竊得新臺幣（下同）八百元、美金二元、戒指五只、金牌一枚
    、行動電話一支，癸○○則在屋外把風，得手後正欲離去之際，為民眾發現而追
    捕，卯○○、癸○○遂奔往五樓頂，並跳樓欲逃亡，惟癸○○因之摔傷左，卯
    ○○則傷及第三腰椎骨折、第四、五腰椎間軟骨突出症暨右骨折，而經警當場
    逮捕，並自卯○○身上扣得老虎鉗、Ｔ字形扳手、十字螺絲起子各一把及巳○○
    上開財物。
三、案經高雄市政府警察局鼓山分局移送臺灣高雄地方法院檢察署檢察官偵查起訴。
    理  由
一、右揭事實，業據被告癸○○於警訊時及偵審中供認不諱，核與被害人己○○、丁○○、丑○○、乙○○、辰○、戊○○、寅○○、巳○○所述被竊情節相符，並
    有老虎鉗、Ｔ字形扳手、十字螺絲起子各一把、高雄市政府警察局鼓山分局解送
    人犯報告書一份、贓物認領保管單一紙附卷可稽，被告癸○○之自白既與事實相
    符，自堪採為其有罪認定之證據。訊據被告卯○○雖坦承於附表一(八)所示時地為
    警查獲，惟辯稱，並不知被告癸○○邀其行竊，其僅單純幫忙載送云云。惟查附
    表一(八)所示之事實業據被告卯○○、癸○○二人於警偵訊時坦承不諱核互相符，
    且被告癸○○於本院第一次訊問時亦明確供承係與被告卯○○共犯該案，且上開
    扣案之兇器亦係自被告卯○○身上起出，其因此受有第三腰椎骨折、第四、五腰
    椎間軟骨突出症暨右骨折一節，乃有該等筆錄、高雄市立婦幼綜合醫院高市婦
    幼醫診字第六八四一號診斷證明書一紙、老虎鉗、Ｔ字形扳手、十字螺絲起子各
    一把在卷足憑，被告卯○○又為現場經警逮捕之現行犯，有高雄市政府警察局鼓
    山分局解送人犯報告書一份在卷足稽。是以被告卯○○所辯顯係事後卸責之詞，
    不足採信。本件事證已臻明確，被告卯○○、癸○○二人之犯行均堪以認定。
二、核被告癸○○所為，即附表一(一)係犯刑法第三百二十一條第一項第三款之帶兇
    器加重竊盜罪；附表一(二)係犯刑法第三百二十一條第一項第三款、第二款之帶
    兇器踰越安全設備加重竊盜罪；附表一(四)係犯刑法第三百二十一條第一項第二款
    、第三款之帶兇器毀壞安全設備加重竊盜罪；附表一(三)(五)(六)(七)(八)係犯刑法第三
    百二十一條第一項第二款、第三款之帶兇器毀壞門扇加重竊盜罪。被告癸○○
    八次加重竊盜行為，時間緊接，反覆為之，所犯又係基本構成要件相同之罪，顯
    係基於概括之犯意，應依連續犯之規定論以附表一(八)之刑法第三百二十一條第一
    項第二款、第三款加重竊盜罪。被告卯○○所為附表一(八)之事實係犯刑法第三百
    二十一條第一項第二款、第三款加重竊盜罪。且被告卯○○與癸○○就此部分有
    犯意之聯絡及行為之分擔，均為共同正犯。公訴人雖僅就附表一(八)之部分起訴，
    惟因附表一(一)至(七)所示部分與已起訴之被告癸○○竊盜罪有連續犯之裁判上一罪
    關係，本院自得併予審究，附此敘明。又被告癸○○前因竊盜罪、恐嚇罪，經本
    院各判處有期徒刑六月、三月確定，並於八十三年十二月一日合併執行完畢；被
    告卯○○前因竊盜罪經判處有期徒刑一年八月，於八十三年十二月二十日執行完
    畢之事實，有本院被告全國前案紀錄表可憑，茲二人於執行完畢後五年內再犯有
    期徒刑以上之本罪，均應依累犯之規定加重其刑。審酌被告卯○○、癸○○均年
    輕力壯，不思上進，被告癸○○一再侵入住宅內竊盜，被告卯○○則多次罹犯竊
    盜案件，嚴重危害社會秩序，惟念被告癸○○坦承犯行、被告卯○○否認犯行等
    一切情狀，爰各量處如主文所示之刑，以資懲儆。又被告癸○○自七十年起有多
    次毒品及竊盜前科、被告卯○○則自六十七年間起迄八十五年止一再犯竊盜案，
    除在監執行期間外，幾經年均因案遭起訴判刑，尤其二人均另因竊盜案假釋中，
    猶再犯竊盜罪，乃顯有犯罪習慣，爰依竊盜犯贓物犯保安處分條例規定，各令於
    刑之執行前，令入勞動場所強制工作三年。至被告二人所用之老虎鉗、Ｔ字形扳
    手、十字螺絲起子各一把，為被告癸○○所有，且係供犯罪所用之物，依刑法第
    三十八條第一項第二款規定，併宣告沒收。
三、另附表二所示(一)至(六)被害人庚○○、辛○○、子○○、丙○○、壬○○○、甲○○竊盜部分，乃高雄市政府警察局鼓山分局以與已起訴部分有連續犯之關係移送
    併辦，該部分雖為被告癸○○於警訊或偵查中自白，惟於本院訊問時被告癸○○
    均予以否認，因與被告癸○○係利用日間自正門破壞門鎖侵入住宅竊盜之慣行不
    同，復查無其他積極證據足資認定，如此自不得以被告癸○○前後相左之自白據
    以認定該部分犯行，因與其他竊盜罪有連續關係，本院不另為無罪之諭知，併此
    敘明。
據上論斷，應依刑事訴訟法第二百九十九條第一項前段，刑法第二十八條、第五十六
條、三百二十一條第一項第二款、第三款、第四十七條、第三十八條第一項第二款，
竊盜犯贓物犯保安處分條例第三條第一項第一款、第五條，判決如主文。
本案經檢察官葉清財到庭執行職務。
中      華      民      國      八十九      年二      月    十    日
                                臺灣高雄地方法院刑事第六庭
                                    法  官 謝靜雯
右正本證明與原本無異。
如不服本判決，應於判決送達後十日內，向本院提出上訴狀。
                                    書記官 黃中旗
中      華      民      國      八十九      年      二      月    十    日
附表一
┌────┬──────┬──────┬────────┬───────┐
│  被害人│時        間│地        點│行為態樣所犯法條│損  失  財  物│
├────┼──────┼──────┼────────┼───────┤
│(一)己○○│八十八年八月│高雄市鼓山區│把鐵捲門拉開侵入│新臺幣四萬零七│
│        │二十三日上午│裕誠路一五九│屋內。          │百元          │
│        │六時許      │六號        │刑法第三百二十一│              │
│        │            │            │條第一項第三款。│              │
├────┼──────┼──────┼────────┼───────┤
│(二)丁○○│八十八年八月│高雄市鼓山區│踰越二樓未鎖鐵窗│新臺幣三萬元、│
│        │二十三日下午│博愛一路四九│進入屋內。      │金飾十兩、鑽戒│
│        │五時許      │五巷五十號  │刑法第三百二十一│一只、金錶一只│
│        │            │            │條第一項第二款、│              │
│        │            │            │第三款。        │              │
├────┼──────┼──────┼────────┼───────┤
│(三)丑○○│八十八年九月│高雄市鼓山區│自一樓破壞門鎖後│新臺幣二千七百│
│        │二十日上午八│中華一路二０│進入屋內至三樓儲│九十元        │
│        │時許        │三號三樓    │藏室破壞牆壁侵入│              │
│        │            │            │犯刑法第三百二十│              │
│        │            │            │一條第一項第二款│              │
│        │            │            │、第三款。      │              │
├────┼──────┼──────┼────────┼───────┤
│(四)乙○○│八十八年九月│高雄市鼓山區│開啟門鎖進入屋內│電話一具、新臺│
│        │二十四日上午│鼓元街九十一│，然後拿被害人抽│幣一萬七千八百│
│        │六時許      │號          │屜內之剪刀破壞櫃│元（其中二千八│
│        │            │            │子抽屜之鎖竊取。│百元為零錢）  │
│        │            │            │犯刑法第三百二十│              │
│        │            │            │一條第一項第二款│              │
│        │            │            │、第三款。      │              │
├────┼──────┼──────┼────────┼───────┤
│(五)辰  ○│八十八年九月│高雄市鼓山區│住處第一、二道鐵│美金二千元、人│
│        │二十七日上午│中華一路十九│門上之門鎖全遭破│民幣二萬元、手│
│        │十一時許    │巷九十六號五│壞後侵入竊取。  │飾玉鐲約三萬元│
│        │            │樓之一      │犯刑法第三百二十│、古錢幣一枚。│
│        │            │            │一條第一項第二款│              │
│        │            │            │、第三款。      │              │
├────┼──────┼──────┼────────┼───────┤
│(六)戊○○│八十八年九月│高雄市鼓山區│住處二扇鐵門門鎖│白金手飾四萬元│
│        │二十七日上午│中華一路十九│均遭破壞後進入。│酒三瓶新臺幣二│
│        │十一時許    │巷九十六號五│所犯法條同右。  │萬元及紀念幣一│
│        │            │樓          │                │套共值約十五萬│
│        │            │            │                │元 。         │
├────┼──────┼──────┼────────┼───────┤
│(七)寅○○│八十八年十一│高雄市鼓山區○○○○○道鐵門門│金鎖片三枚、金│
│        │月二十三日上│中華一路四０│鎖進入屋內竊盜。│手鐲二只、白金│
│        │午十時三十分│三之十四號三│所犯法條同右。  │戒指一只、墜子│
│        │許          │樓          │                │二只、金項鍊一│
│        │            │            │                │條、行動電話一│
│        │            │            │                │支、金戒二只。│
├────┼──────┼──────┼────────┼───────┤
│(八)巳○○│八十八年十二│高雄市鼓山區│持兇器破壞房屋二│新臺幣八百元、│
│        │月十三日上午│中華一路二四│扇大門門鎖後進入│美金二元、戒指│
│        │十時許      │七巷四號二樓│竊盜。          │五只、金牌一枚│
│        │            │            │所犯法條同右。  │、行動電話一支│
└────┴──────┴──────┴────────┴───────┘
附表二：
┌────┬──────┬──────┬────────┬───────┐
│  被害人│時        間│地        點│行  為  態  樣  │損  失  財  物│
├────┼──────┼──────┼────────┼───────┤
│(一)庚○○│八十八年十月│高雄市鼓山區│自大門使用遙控器│新臺幣二萬元、│
│        │十四日下午五│裕興路三十七│開門進入或自五樓│金飾戒指值約十│
│        │時許        │巷三十弄五號│頂爬入屋內。    │萬元、鑽表值約│
│        │            │            │                │二十一萬元、美│
│        │            │            │                │金外幣約五萬元│
│        │            │            │        │、紅寶石戒指值│
│        │            │            │                │約七萬元。    │
├────┼──────┼──────┼────────┼───────┤
│(二)辛○○│八十八年十一│高雄市鼓山區│從二樓後面沒有上│新臺幣一萬元左│
│        │月上旬傍晚  │龍德路二十七│鎖之房間窗戶進入│右            │
│        │            │號          │。              │              │
├────┼──────┼──────┼────────┼───────┤
│(三)子○○│八十八年七月│高雄市鼓山區│從大門開鎖進入，│勞力士表，金項│
│        │下旬某日凌晨│龍德路一四五│未破壞門鎖。    │鍊，玉佩各一只│
│        │三時許      │號          │                │，手鐲、戒指各│
│        │            │            │                │二只。        │
├────┼──────┼──────┼────────┼───────┤
│(四)丙○○│八十八年十一│高雄市○○路│破壞三、六樓窗戶│手飾、戒指、洋│
│        │月七日下午七│一０六巷十三│後越入。        │酒、茶葉共值十│
│  │時許        │號          │                │三萬元左右    │
├────┼──────┼──────┼────────┼───────┤
│(五)柯陳烏│八十八年九月│高雄市鼓山區│自一樓後門開鎖後│新臺幣約七萬元│
│  肉    │六日凌晨三時│明倫路四十九│進入，未破壞門鎖│              │
│        │二十分許    │號          │。              │              │
├────┼──────┼──────┼────────┼───────┤
│(六)甲○○│八十八年十二│高雄市鼓山區│以工具破壞鐵門門│金質獎牌值約二│
│        │月四日凌晨  │昌盛路三十一│鎖侵入．        │萬元          │
│        │            │號六樓      │                │              │
└────┴──────┴──────┴────────┴───────┘
附錄本判決論罪之法條：
刑法第三百二十條第一項
犯竊盜罪而有左列情形之一者，處六月以上五年以下有期徒刑：
二、毀越門扇、牆垣或其他安全設備而犯之者。
三、攜帶兇器而犯之者。


司法院資訊處製作；財團法人民間司法改革基金會備份。
